# 关于注会教材的一处不解

提问人：闲不住 时间：2018-06-19 21:36:20
注会教材 118 页： 对于原作为金融资产，转换为采用成本法核算的对子公司投资的，如有关金融资产分类为以公允价值计量且其变动计入当期损益的金融资产，应当按照转换时的公允价值确认为长期股权投，公允价值与其账面价值之间的差额计入当期损益；如非交易性权益工具分类为以公允价值计量且其变动计入其他综合收益的金融资产，在按照转换时的公允价值确认长期股权投资，该公允价值与账面价值之间的差额计入当期损益以外，原确认计入其他综合收益的前期公允价值变动亦应结转计入当期损益。 注会教材P229： 权益工具投资的合同现金流量评估一般不符合基本借贷安排，因此只能分类为以公允价值计量且其变动计入当期损益的金融资产。然而在初始确认时，企业可以将非交易性权益工具投资指定为以公允价值计量且其变动计入其他综合收益的金融资产，并按规定确认股利收入。该制定一经作出，不得撤销。企业投资其他上市公司股票或者非上市公司股权的，都可能属于这种情形。 初始确认时，企业可基于单项非交易性权益工具投资，将其指定为以公允啊价值计量且其变动计入其他综合收益的金融资产，其公允价值的后续变动计入其他综合收益，不需计提减值准备。除了获得的股利，计入当期损益外，其他相关的利得和损失均应当计入其他综合收益，且后续不得转入当期损益。当金融资产终止确认时，之前计入其他综合收益的的累计利得或损失应当从其他综合收益中转入计入留存收益。
两处是否有矛盾？前面说计入当期损益，后面说计入留存收益。是我哪里没理解到位吗？

回答人：chenyiwei
对此问题，前段时间财政部会计司在“企业会计准则实施问题技术联络小组会议”上讨论过这个问题。会议分析，根据长期股权投资、企业合并和合并财务报表准则的相关规定，投资方因追加投资等原因能够对非同一控制下的被投资单位实施控制且购买日之前持有的股权投资按照金融工具准则的有关规定进行会计处理的，原计入其他综合收益的累计公允价值变动应转入当期损益。 会议初步意见，在会计准则没有做出新的规定之前，企业应当按照现行企业会计准则进行会计处理。 因此这种情形的处理不同于直接处置该金融资产时依据金融工具会计准则的处理。